# 股改时未分配利润的处理

提问人：zhanglifa 时间：2015-01-16 15:58:06
全部转为股本或资本公积吧。因为股改是以公司的全部净资产整体变更为股份有限公司，变更时以全部净资产折股，超出股本数的计入资本公积资本溢价吧

回答人：chenyiwei
赞同此观点。如果保留未分配利润，而日后又将保留的未分配利润予以分配，则将侵蚀折股净资产的完整性。